臺灣雲林地方法院刑事判決　　　　　　　 94年度訴字第567號
公　訴　人　臺灣雲林地方法院檢察署檢察官
被　　　告　乙○○
上列被告因違反毒品危害防制條例案件，經檢察官提起公訴（93
年度毒偵字第1568號、第1579號、94年度毒偵字第1001號），於
準備程序進行中被告就被訴事實為有罪之陳述，經合議庭裁定由
受命法官獨任依簡式審判程序審理，判決如下：
    主  文
乙○○連續施用第壹級毒品，累犯，處有期徒刑壹年；扣案之第
壹級毒品海洛因拾貳小包【合計淨重貳拾捌點伍零公克（空包裝
總重柒點捌零公克）】均沒收銷燬；扣案之藥鏟壹支沒收。又連
續施用第貳級毒品，累犯，處有期徒刑玖月；扣案之第貳級毒品
安非他命肆小包（其中包毛重貳點玖公克、壹包驗餘淨重壹點
貳陸伍肆公克）均沒收銷燬；扣案之玻璃球壹個沒收。應執行有
期徒刑壹年柒月；扣案之第壹級毒品海洛因拾貳小包【合計淨重
貳拾捌點伍零公克（空包裝總重柒點捌零公克）】、第貳級毒品
安非他命肆小包（其中包毛重貳點玖公克、壹包驗餘淨重壹點
貳陸伍肆公克）均沒收銷燬；扣案之藥鏟壹支、玻璃球壹個均沒
收。
    犯罪事實及理由
一、犯罪事實：
    乙○○前於民國87至89年間，因違反妨害兵役治罪條例、槍
    砲彈藥刀械管制條例、毒品危害防制條例、槍砲彈藥刀械管
    制條例及電信法等案件，經法院分別判處有期徒刑4月、1年
    、8月、1年6月、8月確定，嗣經法院合併定應執行刑為有期
    徒刑3年6月確定，經入監服刑，於91年3 月27日縮刑期滿執
    行完畢（構成累犯）。又其前因施用第一、二級毒品案件，
    經依法院裁定送觀察、勒戒後，認無繼續施用毒品之傾向，
    於87年8 月13日予以釋放，並由臺灣臺中地方法院檢察署檢
    察官於87年8月14日以87年度偵字第16108號為不起訴處分確
    定；又因施用第二級毒品案件，經依法院裁定送觀察、勒戒
    後，認有繼續施用毒品之傾向，再送強制戒治，於87年12月
    4 日起入臺中戒治所執行戒治，嗣因戒治成效合格，獲裁定
    停止戒治，所餘戒治期間付保護管束，而於88年4月9日停止
    戒治離開戒治所，已於88年10月17日期滿，並由臺灣臺中地
    方法院檢察署檢察官於88年11月1 日以88年度戒毒偵字第85
    號為不起訴處分確定。詎乙○○仍不知悔改，於上開強制戒
    治執行完畢後之5 年內，復基於施用第一級毒品之概括犯意
    ，自93年2月中旬某日起至94年1月17日上午某時許止，連續
    在臺中市○區○○路2段30巷31之1號現住處及其所有之車上
    等處，以將毒品海洛因摻入香菸中點燃後吸食其煙之方式，
    有時1日施用2次、有時3日施用1次之頻率，施用第一級毒品
    海洛因多次；另基於施用第二級毒品之概括犯意，自93年2
    月中旬某日起至94年1 月16日晚上11時許止，連續在同上址
    住處、其所有之車上及臺中市○○路與健行路路口大樓內等
    處，以將毒品安非他命置於玻璃球吸食器內用火燒烤使產生
    煙霧過濾後用嘴吸食之方式，約每週2、3次之頻率，施用第
    二級毒品安非他命多次。嗣(一)於93年4月22日凌晨1時20分許
    ，為警持臺灣臺中地方法院93年度聲搜字第1159號搜索票於
    臺中市○○路11號前查獲，並扣得第一級毒品海洛因12小包
    【合計淨重28.50 公克（空包裝總重7.80公克）】、第二級
    毒品安非他命3小包（毛重共2.9公克）及其所有供施用第一
    級毒品海洛因之藥鏟1 支、供施用第二級毒品安非他命之玻
    璃球1 個等物。(二)又於93年7 月20日上午11時許，為警持臺
    灣臺中地方法院93年度聲搜字第1807號搜索票，前往其上址
    臺中市居住處執行搜索，並扣得第一級毒品海洛因5 小包【
    合計淨重3.06公克（空包裝重1.32公克）】、第二級毒品安
    非他命10小包（驗餘總淨重14.46 公克）及殘留甲基安非他
    命成分之吸食器2組、藥鏟2支等物（均另扣押於盧麗菁所涉
    違反毒品危害防制條例案件）；(三)又於93年10月5 日因其另
    涉犯槍砲彈藥刀械管制條例案，經解送臺灣雲林看守所羈押
    ，經該所於同年月6 日上午採其尿液送驗結果呈嗎啡及甲基
    安非他命陽性反應；(四)又於94年1 月17日上午10時30分許，
    在臺中市○○路○段492號前為警查獲，並扣得第二級毒品安
    非他命1小包（驗餘淨重1.2654公克），因而查悉上情。
二、證據名稱：
  (一)臺灣臺中地方法院93年度聲搜字第1159號搜索票影本1紙。
  (二)台中縣警察局霧峰分局刑事組搜索扣押筆錄1份。
  (三)台中縣警察局霧峰分局尿液送驗真實姓名對照表1紙。
  (四)中山醫學大學附設醫院藥物濫用檢測中心之尿液檢驗報告2
    紙。
  (五)法務部調查局93年6月17日調科壹字第120013887號鑑定通知
    書1紙。
  (六)臺灣臺中地方法院93年度聲搜字第1807號搜索票影本1紙。
  (七)台中市警察局第二分局搜索扣押筆錄1份。
  (八)編號B-07-07-01之真實姓名對照表1紙。
  (九)衛生署台中醫院檢驗科之尿液檢查檢查報告1紙
  (十)詮昕科技股份有限公司之濫用藥物尿液檢驗報告2紙。
  (十一)法務部調查局93年10月6日調科壹字第120014514號鑑定通知
    書影本1紙。
  (十二)內政部警政署刑事警察局93年12月30日刑鑑字第0930209435
    號鑑驗通知書影本1份。
  (十三)臺灣雲林看守所在監（所）或出監（所）收容人資料表、台
    灣雲林第二監獄收容人尿液採集作業確認書、同意書、檢體
    採收紀錄表各1份。
  (十四)台中市警察局第二分局委託鑑驗代號與真實姓名對照表1紙
    。
  (十五)憲兵司令部刑事鑑識中心94年8月8日(94)安鑑字第02021號
    鑑驗通知書1紙。
  (十六)扣案之海洛因17小包【合計淨重31.56公克（空包裝總重9.
    12公克）】、安非他命14小包（其中3包毛重2.9公克；10包
    驗餘淨重共14.46公克；1包驗餘淨重1.2654公克）、藥鏟1
    支、玻璃球1個、殘留甲基安非他命成分之吸食器2組及藥鏟
    子2支等物。
  (十七)台灣台中地方法院檢察署87年度偵字第16108 號、88年度戒
    毒偵字第85號檢察官不起訴處分書各1份。
  (十八)被告之刑案資料查註紀錄表、臺灣高等法院被告前案紀錄表
    各1份。
  (十九)被告乙○○於警詢、偵查及本院審理中之自白，而被告之自
    白與上開積極證據相吻合，足見其自白與事實相符，可予採
    信。
三、本件被告乙○○於93年7 月20日上午11時許，固為警在上址
    臺中市○區○○路2段30巷31之1號其現住處查獲第一級毒品
    海洛因5 小包【合計淨重3.06公克（空包裝重1.32公克）】
    、第二級毒品安非他命10小包（驗餘總淨重14.46 公克）及
    殘留甲基安非他命成分之吸食器2組、藥鏟2支等證物，惟此
    等證物均另扣押於盧麗菁所涉違反毒品危害防制條例案件，
    為檢察官供以證明被告盧麗菁涉犯施用第一級、第二級毒品
    之犯行，是此等證據尚有留存之必要，故於本案不另就該部
    分證據予以宣告沒收銷燬，宜由被告盧麗菁所涉犯之臺灣臺
    中地方法院93年度訴字第2158號案件處理，附予敘明。
四、應適用之法條：
  (一)刑事訴訟法第273條之1第1項、第299條第1項前段、第310條
    之2、第454條。
  (二)毒品危害防制條例第10條第1項、第2項、第18條第1項前段
    。
  (三)刑法第11條前段、第56條、第47條、第51條第5款、第38條
    第1項第2款。
五、如不服本判決，得於判決書送達之翌日起10日內，以書狀敘
    述理由，向本院提出上訴。
本案經檢察官甲○○到庭執行職務。
中　　華　　民　　國　　94　　年　　9 　　月　　21　　日
                  刑事第三庭    法  官  廖國勝
以上正本證明與原本無異。
                                書記官  譚系媛
中　　華　　民　　國　　94　　年　　9 　　月　　21　　日
【附錄本案論罪科刑法條全文】
毒品危害防制條例第10條：
施用第一級毒品者，處六月以上五年以下有期徒刑。
施用第二級毒品者，處三年以下有期徒刑。
